臺灣臺北地方法院民事判決　　　　　　　96年度訴字第3106號
　　原　　　告　中國信託商業銀行股份有限公司
　　法定代理人　丙○○
　　訴訟代理人　乙○○
　　被　　　告　甲○○
上列當事人間清償借款事件，本院於96年5月29日言詞辯論終結
，判決如下：
    主  文
被告應給付原告新台幣伍拾貳萬貳仟陸佰捌拾壹元，及其中新台
幣貳萬陸仟貳佰肆拾元部分，自民國九十五年三月七日起至清償
日止，按年息百分之十五點八八計算之利息，暨自民國九十五年
四月八日起至清償日止，其逾期在六個月以內者，按上開利率百
分之十，逾期超過六個月者，按上開利率百分之二十計付違約金
；及其中新台幣肆拾玖萬陸仟肆佰肆拾壹元部分，自民國九十六
年三月二十七日起至清償日止，按年息百分之三點九九計算之利
息，並自民國九十六年四月二十八日起至清償日止，其逾期在六
個月以內者，按上開利率百分之十，逾期超過六個月者，按上開
利率百分之二十計付之違約金。
訴訟費用由被告負擔。
    事實及理由
一、本件依雙方簽訂之個人信貸借據暨約定書第12條約定，雙方
    合意以臺灣臺北地方法院為第一審管轄法院，故本院自有管
    轄權。
二、原告起訴主張：(一)現金卡貸款部分：被告於民國93 年11月8
    日向原告借款新台幣（下同）3萬元，約定自93年11月8日起
    至96 年11月8日止循環動用，利息按15.88%固定利率計付，
    每月結息一次同時滾入原本，屆期本息如數清償。並約定被
    告遲延履行時，除仍按上開利率計息外，其逾期在6 個月以
    內者，按上開利率10%，其逾期超過6個月以上者，按上開利
    率20%計付違約金外，債務視為全部到期。詎被告於95年3月
    6日後未依約清償本息，尚欠本金26,240元及自95 年3月7日
    起按年息15.88%計算之利息及違約金未清償，經屢向被告催
    討，均置之不理。又關於原告請求複利部分，係以商業上有
    此習慣，而依民法第207條第2項之規定請求。依商業習慣，
    銀行放款一般均不計複利，惟透支均按月複利計算。(二)信用
    貸款部分：被告於94 年1月14日向原告借款60萬元，約定自
    94年1月14日起至101年1月14日止分期清償，利息按3.99%固
    定利率計付，遲延履行時，除仍按上開利率計息外，其逾期
    在6個月以內者，按上開利率10%，其逾期超過6 個月者，按
    上開利率20 %計付違約金外，債務視為全部到期。詎被告於
    96年3月26日後未依約清償本息，尚欠本金496,441元及自96
    年3月27日起按年息3.99%計算之利息及違約金未清償，經屢
    向被告催討，未獲置理，為此提起本件訴訟。並聲明：如主
    文所示。
三、被告則以：伊對於原告主張及所提證據，並不爭執。但目前
    因財務困難，無法一次還清積欠款項，希望與原告進行協商
    等語，資為抗辯。並聲明：原告之訴駁回。
四、本件原告主張之事實，已據其提出現金卡申請書、現金卡貸
    款約定書、放款帳戶還款交易明細、個人信貸借據暨約定書
    等影本為證。而被告於言詞辯論期日對於原告主張事實，並
    不爭執，依民事訴訟法第280條第1項規定，對原告主張之前
    開事實，視同自認，堪信為真實。從而，原告依消費借貸之
    法律關係請求被告給付如主文第1 項所示之本金、利息及違
    約金，為有理由，應予准許。
五、訴訟費用負擔之依據：民事訴訟法第78條。
中　　華　　民　　國　　96　　年　　5 　　月　　31　　日
                        民事第一庭法官  傅中樂
以上正本係照原本作成。
如對本判決上訴，須於判決送達後20日內向本院提出上訴狀。
中　　華　　民　　國　　96　　年　　5 　　月　　31　　日
                    　　　　　　書記官　吳彩華
